

Breno Bellinati de Carvalho

Endereço para acessar este CV: http://lattes.cnpq.br/7226060507344200 Última atualização do currículo em 04/12/2015

Possui Graduação em Engenharia Mecânica pela Universidade de Brasília (2007). Atua como Coordenador de Manutenção Mecânica na Empresa Energia Sustentável do Brasil. Tem experiência na área de Engenharia Mecânica, com ênfase em manutenção corretiva, preventiva, preditiva e proativa atuando principalmente nos seguintes temas: Análise e Confiabilidade. (**Texto informado pelo autor**)

Identificação

Nome Breno Bellinati de Carvalho

Nome em citações bibliográficas CARVALHO, B. B.

Endereço

Endereço Profissional Energia Sustentável do Brasil S.A., Usina Hidrelétrica de Jirau.

Rodovia BR 364, KM 824 Distrito Jaci-Paraná

76840000 - Porto Velho, RO - Brasil

Telefone: (69) 21828600

URL da Homepage: http://www.energiasustentaveldobrasil.com.br/

Formação acadêmica/titulação

2002 - 2007 Graduação em Engenharia Mecânica.

Universidade de Brasília, UnB, Brasil.

Título: Implementação de Modelos de Confiabilidade Estrutural Sob Condições

Aleatórias.

Orientador: Jorge Luiz de Almeida Ferreira.

Atuação Profissional

Energia Sustentável do Brasil S.A., ESBR, Brasil.

Vínculo institucional

2012 - Atual Vínculo: Celetista, Enquadramento Funcional: Coordenador de Manutenção,

Carga horária: 40, Regime: Dedicação exclusiva.

Tractebel Energia - Matriz, TRACTEBEL, Brasil.

Vínculo institucional

2007 - 2012 Vínculo: Celetista, Enquadramento Funcional: Engenheiro de Manutenção, Carga

horária: 40, Regime: Dedicação exclusiva.

1 de 2 04/12/2015 16:18

/			
Areas		- L	_ ~ _
Arasc	α	בווזב	$C \supset C$
AI Cas	uc	atua	cau
			5

1.	Grande área: Engenharias / Área: Engenharia Mecânica / Subárea: Projetos de Máquinas/Especialidade: Aproveitamento de Energia.
2.	Grande área: Engenharias / Área: Engenharia Mecânica / Subárea: Confiabilidade.
3.	Grande área: Engenharias / Área: Engenharia Mecânica / Subárea: Mecânica dos Fluídos.
4.	Grande área: Engenharias / Área: Engenharia Mecânica / Subárea: Transferência de Calor.

Idiomas

Português	Compreende Bem, Fala Bem, Lê Bem, Escreve Bem.
Inglês	Compreende Bem, Fala Bem, Lê Bem, Escreve Bem.

Prêmios e títulos

2013	Prêmio Inovação Energia Sustentável do Brasil, Energia Sustentável do Brasil.
2009	Prêmio Inove, Tractebel Energia S.A

Produções

Produção bibliográfica

Apresentações de Trabalho

1. **CARVALHO, B. B.**; PEDRETTI, A. H. M.; JESUS, K. P. N.; SILVA, L. L. O. E. . Dispositivo de Translado do Mancal Guia. 2013. (Apresentação de Trabalho/Outra).

Educação e Popularização de C & T

Apresentações de Trabalho

1. **CARVALHO, B. B.**; PEDRETTI, A. H. M.; JESUS, K. P. N.; SILVA, L. L. O. E. . Dispositivo de Translado do Mancal Guia. 2013. (Apresentação de Trabalho/Outra).

Página gerada pelo Sistema Currículo Lattes em 04/12/2015 às 18:13:04

2 de 2 04/12/2015 16:18